臺灣基隆地方法院刑事判決　94年度訴字第139號
公　訴　人　臺灣基隆地方法院檢察署檢察官
被　　　告　甲○○　男　43歲.
上列被告因違反毒品危害防制條例案件，經檢察官提起公訴（94
年度毒偵字第503 號），被告為有罪之陳述，本院合議庭裁定由
受命法官獨任以簡式審判程序進行審理，並判決如下：
    主  文
甲○○連續施用第一級毒品，累犯，處有期徒刑壹拾月。
    事  實
一、甲○○前因犯施用毒品案件，先後二次經觀察、勒戒後，均
    認無繼續施用毒品之傾向，由臺灣基隆地方法院檢察署檢察
    官分別於民國88年2 月28日、89年1 月24日，各以88年度偵
    字第1061號、第1289號及88年度毒偵字第1243號為不起訴處
    分確定。復因犯施用第一級、第二級毒品案件，經裁定送強
    制戒治（於90年3 月1 日停止戒治，其後經撤銷停止戒治，
    自90年9 月1 日執行殘餘戒治期間，於91年3 月21日期滿執
    行完畢，接續執行後述徒刑），並經本院以89年度訴字第73
    0 號判決判處有期徒刑8 月、9 月，應執行有期徒刑1 年3
    月，嗣經臺灣高等法院以90年度上訴字第996 號判決駁回上
    訴而告確定；又因竊盜案件，經本院以89年度訴字第685 號
    判決判處有期徒刑8 月，經臺灣高等法院以90年度上訴字第
    986 號判決駁回上訴而告確定。上開二案經臺灣高等法院以
    91年度聲字第231 號，定其應執行有期徒刑1 年10月，於92
    年8 月29日縮短刑期假釋出監，於92年12月28日假釋期滿執
    行完畢。
二、甲○○仍不知戒除毒癮，復基於施用第一級毒品海洛因之概
    括犯意，自93年6 月間某日起，至94年2 月初某日止，在其
    位於基隆市○○路44巷118 之1 號住家、不詳工地等處，以
    針筒注射手臂血管之方式，連續施用第一級毒品海洛因，平
    均每日施用2 次。為警於94年1 月1 日晚間7 時許，在基隆
    市○○路202 號6 樓處查獲。經警採集其尿液送驗，結果呈
    海洛因之嗎啡陽性反應，而悉上情。
三、案經基隆市警察局第三分局報告臺灣基隆地方法院檢察署檢
    察官偵查起訴。
    理  由
壹、程序事項
    查本件被告甲○○所犯者非為死刑、無期徒刑、最輕本刑為
    3 年以上有期徒刑之罪或高等法院管轄第一審案件，其於準
    備程序進行中，先就被訴事實為有罪之陳述，經告知其簡式
    審判程序之旨，並聽取公訴人、被告之意見後，本院業已依
    刑事訴訟法第273 條之1 第1 項之規定，裁定由受命法官獨
    任以簡式審判程序進行本案之審理。
貳、實體事項
一、前揭事實業據被告於本院審理時坦承不諱，而被告於94年1
    月1 日為警查獲後所採集之尿液檢體，經送請臺灣尖端先進
    生技醫藥股份有限公司檢驗，結果呈海洛因之嗎啡陽性反應
    （由於海洛因在人體內會代謝成嗎啡，因此涉嫌海洛因之吸
    食者，係檢驗其尿液中之嗎啡反應），有該公司94年1 月14
    日濫用藥物檢驗報告1 紙附卷可稽，足見被告自白施用第一
    級毒品海洛因之情節，與事實相符，應可採信。又被告前因
    施用毒品案件，先後二次經觀察、勒戒後，均認無繼續施用
    毒品之傾向，由臺灣基隆地方法院檢察署檢察官分別於88年
    2 月28日、89年1 月24日，各以88年度偵字第1061號、第12
    89號及88年度毒偵字第1243號為不起訴處分確定。復因犯施
    用第一級、第二級毒品案件，經裁定送強制戒治，於90年3
    月1 日停止戒治，其後經撤銷停止戒治，自90年9 月1 日執
    行殘餘戒治期間，於91年3 月21日期滿執行完畢等情，亦有
    臺灣高等法院被告全國前案紀錄表、前揭不起訴處分書附卷
    足佐。綜上所陳，本案事證明確，被告於強制戒治執行完畢
    後，5 年以內再犯施用毒品之犯行，堪可認定，應依法論科
    。
二、論罪科刑：
    (一)查海洛因係毒品危害防制條例所列管之第一級毒品，此
        為該條例第2 條第2 項第1 款所明定；又犯毒品危害防
        制條例第10條施用毒品之罪者，檢察官應聲請法院裁定
        ，令被告入勒戒處所觀察、勒戒，經觀察、勒戒後，無
        繼續施用毒品之傾向者，應即釋放，並由檢察官為不起
        訴處分，有繼續施用毒品之傾向者，則由檢察官先聲請
        法院裁定令入戒治處所施以強制戒治，俟強制戒治期滿
        ，再行釋放，並由檢察官為不起訴處分；而依前開規定
        觀察勒戒或強制戒治執行完畢釋放後，5 年內再犯施用
        毒品之罪者，檢察官應依法追訴，毒品危害防制條例第
        20條第1 項、第2 項、第23條第2 項分別定有明文。
    (二)核被告於強制戒治執行完畢後，5 年以內再犯施用第一
        級毒品海洛因之行為，係犯毒品危害防制條例第10 條
        第1 項之施用第一級毒品罪。被告持有第一級毒品海洛
        因之低度行為，應為施用毒品之高度行為所吸收，不另
        論罪。被告前後多次施用第一級毒品海洛因之犯行，時
        間緊接，所犯係構成要件相同之罪名，顯係基於概括犯
        意而反覆為之，為連續犯，應依刑法第56條之規定，論
        以一罪，並依法加重其刑。公訴人雖僅就被告於94年1
        月1 日晚間7 時15分許為警採尿前回溯1 日內某時施用
        第一級毒品海洛因之犯行提起公訴，然未據起訴部分與
        已起訴部分既如前述而有連續犯之裁判上一罪關係，應
        為起訴效力所及，本院依法併予審理。查被告前曾受如
        事實欄所載有期徒刑之執行，此有臺灣高等法院被告前
        案紀錄表附卷可考，其於有期徒刑執行完畢後5 年以內
        ，再犯本件最重本刑為有期徒刑以上之刑之罪，為累犯
        ，應遞予加重其刑。本院審酌被告犯罪之動機、本次吸
        食頻率甚高、曾有施用毒品之前科仍不知戒除，惟犯罪
        後坦承犯行，且所犯之施用毒品犯行乃戕害自己身心健
        康，並未危及他人等一切情狀，量處如主文所示之刑。
三、臺灣基隆地方法院檢察署檢察官另以該署94年3 月22日基檢
    玲正94毒偵707 字第05766 號函，就該署94年度毒偵字第70
    7 號被告涉嫌於94年1 月3 日晚間8 時許，施用第一級毒品
    海洛因、第二級毒品安非他命之犯行，移請本院併案審理。
    然因本案業已言詞辯論終結，且上開移送併案審理部分亦經
    本院審理在案，核無再開言詞辯論更新審理之必要，故併案
    部分應退由檢察官依法處理，併此敘明。
據上論斷，應依刑事訴訟法第273 條之1 第1 項、第299 條第1
項前段，毒品危害防制條例第10條第1 項，刑法第11條前段、第
56條、第47條，判決如主文。
本案經檢察官王亞樵到庭執行職務。
中　　華　　民　　國　　94　　年　　3 　　月　　31　　日
                  刑事第四庭法  官  楊皓清
以上正本證明與原本無異。
對於本件判決如有不服，應於收受送達後10日內，向本院提出上
訴書狀，上訴於臺灣高等法院，並按他造當事人之人數附具繕本
。
中　　華　　民　　國　　94　　年　　3 　　月　　31　　日
                            書記官  王月娥
附錄論罪法條：
毒品危害防制條例第10條第1項
施用第 1 級毒品者，處6月以上5年以下有期徒刑。
